---
title: "suvey_eda"
author: "Bartosz Dąbrowski"
date: "22 06 2020"
output: html_document
---


# Wczytanie danych

```{r echo=FALSE, message=FALSE, warning=FALSE}
require(tidyverse)
require(viridis)
require(ggpubr)
#require(rstatix)
#require(tibble)
#require(ggplot2)
```

Import przygotowanych danych i delikatne zmiany.

```{r echo=FALSE, message=FALSE}
set.seed(42)
data <- read.table("E:/survey_model/dane_ankieta.tsv",sep="\t",header=TRUE,fileEncoding = "UTF-8", check.names=FALSE)
```


```{r echo=FALSE}
data[,27]<-as.factor(data[,27])
```

Na potrzeby modelu, usunąć należy kolumny bez zdolności predykcyjnej - sygnaturę czasową, dobrowolny feedback oraz pytanie o miejsce zamieszkanie w trakcie studiów, które zostało już rozbite na 5 zmiennych zero-jedynkowych.

```{r echo=FALSE}
df0<-data[,-28]
df0<-df0[,-17]
df0<-df0[,-1]
```

Dla większej czytelności zmieniono nazwy kolumn.

```{r echo=FALSE}
colnames(df0)[1:31]<-c('Kobieta','Wiek','Wojewodztwo_pochodzenia', 'Wielkosc_miasta', 'Miasto', 'Wiecej_kierunkow', 'Rok','Prywatna','Zaocznie', 'Typ','Kola','Organizacje','Samorzad','Srednia','Stypendium','Wiodace','Zapychacze','Zapychacze_dobor','Jezyk','Organizacja_uczelni','Plany','Trudnosc','Przydatnosc','Ogolna_ocena','Praca','Akademik','Dom_mieszkanie_rodzinne','Wynajete_mieszkanie','Wynajety_pokoj','Inne','Dyscyplina')
colnames(df0)
df<-df0
```

# Eksploracyjna analiza danych

```{r echo=FALSE}
df0$Wielkosc_miasta<-factor(df0$Wielkosc_miasta,level=c("poniżej 5 tysięcy","5 - 20 tysięcy","20 - 100 tysięcy", "100 - 200 tysięcy","200 - 500 tysięcy","powyżej 500 tysięcy"))
df0$Rok<-factor(df0$Rok,level=c('I','II','III','IV','V','Ukończyłem/ukończyłam studia'))
df0$Typ<-factor(df0$Typ,level=c("Artystyczna","Ekonomiczna","Pedagogiczna","Techniczna","Uniwersytet","Inna"))
df0$Dyscyplina<-factor(df0$Dyscyplina,level=c('Nauki humanistyczne','Nauki inzynieryjno-techniczne','Nauki o zdrowiu','Nauki przyrodnicze','Nauki rolnicze','Nauki scisle','Nauki spoleczne','Sztuki piękne','Inne'))
```

```{r}
data3<-df0%>%
  dplyr::group_by(Wojewodztwo_pochodzenia)%>%
  dplyr::count()
g3<-ggplot(data3, aes(x=data3$Wojewodztwo_pochodzenia,y=data3$n,fill=data3$Wojewodztwo_pochodzenia))+geom_bar(stat='identity')+ theme(legend.position = "none")+
   geom_text(aes(label = n), position =position_dodge(width=0.9), vjust=-0.25)+
  xlab('')+
  ylab('')+scale_color_viridis(option = "C")+ ggtitle('Województwo pochodzenia:')+theme(plot.title = element_text(hjust = 0.5))+
  theme(axis.text.x = element_text(angle = 45, hjust = 1))+ylim(0,100)

data4<-df0%>%
  dplyr::group_by(Wielkosc_miasta)%>%
  dplyr::count()
g4<-ggplot(data4, aes(x=data4$Wielkosc_miasta,y=data4$n,fill=data4$Wielkosc_miasta))+geom_bar(stat='identity')+ theme(legend.position = "none")+
  geom_text(aes(label = n), position =position_dodge(width=0.9), vjust=-0.25)+
  xlab('')+ylab('')+ ggtitle('Wielkość miasta:')+theme(plot.title = element_text(hjust = 0.5))+ylim(0,155)+
  theme(axis.text.x = element_text(angle = 55, hjust = 1))

data1<-df0%>%
  dplyr::group_by(Miasto)%>%
  dplyr::count()
g5<-ggplot(data1, aes(x=data1$Miasto,y=data1$n,fill=data1$Miasto))+geom_bar(stat='identity')+ theme(legend.position = "none")+
  geom_text(aes(label = n), position =position_dodge(width=0.9), vjust=-0.25)+
  xlab('')+ylab('')+ ggtitle('Miasto:')+theme(plot.title = element_text(hjust = 0.5))+scale_color_viridis(option = "D")+
  theme(axis.text.x = element_text(angle = 55, hjust = 1))+ylim(0,140)

figure <- ggpubr::ggarrange(g5,g4, g3,
                    ncol = 2, nrow=1, widths=c(c(1,0.7)))
figure
```

```{r}
data1<-df0%>%
  dplyr::group_by(Wiek)%>%
  dplyr::count()
g2<-ggplot(data1, aes(x=as.factor(data1$Wiek),y=data1$n,fill=as.factor(data1$Wiek)))+geom_bar(stat='identity')+ theme(legend.position = "none")+
  theme(axis.text.x = element_text(angle = 90, hjust = 1))+ geom_text(aes(label = n), position =position_dodge(width=0.9), vjust=-0.25)+
  xlab('')+ylab('')+ ggtitle('Wiek')+theme(plot.title = element_text(hjust = 0.5))+scale_color_viridis(option = "D")+ylim(0,105)

data2<-df0%>%
  dplyr::group_by(Rok)%>%
  dplyr::count()
g7<-ggplot(data2, aes(x=data2$Rok,y=data2$n,fill=data2$Rok))+geom_bar(stat='identity')+ theme(legend.position = "none")+
  geom_text(aes(label = n), position =position_dodge(width=0.9), vjust=-0.25)+
  xlab('')+ylab('')+ ggtitle('Rok studiów')+theme(plot.title = element_text(hjust = 0.5))+scale_color_viridis(option = "B")+scale_x_discrete(labels=c('I','II','III','IV','V','Ukończyłem/\nukończyłam\nstudia'))+ylim(0,140)

figure <- ggpubr::ggarrange(g2,g7,
                    ncol = 2, nrow=1)#,heights=c(2,0.7))
figure
```

```{r}
data1<-df0%>%
  group_by(Kobieta)%>%
  count()
g1<-ggplot(data1, aes(x=data1$Kobieta,y=data1$n,fill=c('pink','blue')))+geom_bar(stat='identity')+ theme(legend.position = "none")+
   geom_text(aes(label = n), position =position_dodge(width=0.9), vjust=-0.25)+
  xlab('')+
  ylab('')+scale_x_discrete(limits=c(0,1),labels=c('Mężczyzna','Kobieta'))+ ggtitle('Płeć:')+theme(plot.title = element_text(hjust = 0.5))+ylim(0,270)

data3<-df0%>%
  dplyr::group_by(Typ)%>%
  dplyr::count()
g10<-ggplot(data3, aes(x=data3$Typ,y=data3$n,fill=data3$Typ))+geom_bar(stat='identity')+ theme(legend.position = "none")+
  geom_text(aes(label = n), position =position_dodge(width=0.9), vjust=-0.25)+
  xlab('')+ylab('')+ ggtitle('Typ uczelni')+theme(plot.title = element_text(hjust = 0.5))+scale_color_viridis(option = "B")+ylim(0,220)+
  theme(axis.text.x = element_text(angle = 55, hjust = 1))

data4<-df0%>%
  dplyr::group_by(Dyscyplina)%>%
  dplyr::count()
g31<-ggplot(data4, aes(x=data4$Dyscyplina,y=data4$n,fill=data4$Dyscyplina))+geom_bar(stat='identity')+ theme(legend.position = "none")+
  geom_text(aes(label = n), position =position_dodge(width=0.9), vjust=-0.25)+
  xlab('')+ylab('')+ ggtitle('Dyscyplina studiów')+theme(plot.title = element_text(hjust = 0.5))+scale_color_viridis(option = "B")+
  theme(axis.text.x = element_text(angle = 45, hjust = 1))+ylim(0,165)

figure <- ggpubr::ggarrange(g1,g10,g31,
                    ncol = 3, nrow=1,heights=c(2,0.7))
figure
```

```{r}
data1<-df0%>%
  dplyr::group_by(Wiecej_kierunkow)%>%
  dplyr::count()
g6<-ggplot(data1, aes(x=data1$Wiecej_kierunkow,y=data1$n,fill=data1$Wiecej_kierunkow))+geom_bar(stat='identity')+ theme(legend.position = "none")+
  geom_text(aes(label = n), position =position_dodge(width=0.9), vjust=-0.25)+
  xlab('')+ylab('')+ ggtitle('Studiowanie więcej niż 1 kierunku')+theme(plot.title = element_text(hjust = 0.5))+scale_color_viridis(option = "D")+scale_x_discrete(limits=c(0,1))+ylim(c(0,420))

data2<-df0%>%
  dplyr::group_by(Prywatna)%>%
  dplyr::count()
g8<-ggplot(data2, aes(x=data2$Prywatna,y=data2$n,fill=data2$Prywatna))+geom_bar(stat='identity')+ theme(legend.position = "none")+
  geom_text(aes(label = n), position =position_dodge(width=0.9), vjust=-0.25)+
  xlab('')+ylab('')+ ggtitle('Uczelnia prywatna')+theme(plot.title = element_text(hjust = 0.5))+scale_color_viridis(option = "D")+scale_x_discrete(limits=c(0,1))+ylim(c(0,420))

data3<-df0%>%
  dplyr::group_by(Zaocznie)%>%
  dplyr::count()
g9<-ggplot(data3, aes(x=data3$Zaocznie,y=data3$n,fill=data3$Zaocznie))+geom_bar(stat='identity')+ theme(legend.position = "none")+
  geom_text(aes(label = n), position =position_dodge(width=0.9), vjust=-0.25)+
  xlab('')+ylab('')+ ggtitle('Studia zaoczne')+theme(plot.title = element_text(hjust = 0.5))+scale_color_viridis(option = "D")+scale_x_discrete(limits=c(0,1))+ylim(c(0,420))

figure <- ggpubr::ggarrange(g6,g8, g9,
                    ncol = 2, nrow=2)
figure
```

```{r}
data1<-df0%>%
  dplyr::group_by(Kola)%>%
  dplyr::count()
g11<-ggplot(data1, aes(x=data1$Kola,y=data1$n,fill=data1$Kola))+geom_bar(stat='identity')+ theme(legend.position = "none")+
  geom_text(aes(label = n), position =position_dodge(width=0.9), vjust=-0.25)+
  xlab('')+ylab('')+ ggtitle('Koła naukowe')+theme(plot.title = element_text(hjust = 0.5))+scale_color_viridis(option = "B")+scale_x_discrete(limits=c(0,1))+ylim(0,390)

data2<-df0%>%
  dplyr::group_by(Organizacje)%>%
  dplyr::count()
g12<-ggplot(data2, aes(x=data2$Organizacje,y=data2$n,fill=data2$Organizacje))+geom_bar(stat='identity')+ theme(legend.position = "none")+
  geom_text(aes(label = n), position =position_dodge(width=0.9), vjust=-0.25)+
  xlab('')+ylab('')+ ggtitle('Organizacje studenckie')+theme(plot.title = element_text(hjust = 0.5))+scale_color_viridis(option = "B")+scale_x_discrete(limits=c(0,1))+ylim(0,390)

data3<-df0%>%
  dplyr::group_by(Samorzad)%>%
  dplyr::count()
g13<-ggplot(data3, aes(x=data3$Samorzad,y=data3$n,fill=data3$Samorzad))+geom_bar(stat='identity')+ theme(legend.position = "none")+
  geom_text(aes(label = n), position =position_dodge(width=0.9), vjust=-0.25)+
  xlab('')+ylab('')+ ggtitle('Samorząd studencki')+theme(plot.title = element_text(hjust = 0.5))+scale_color_viridis(option = "B")+scale_x_discrete(limits=c(0,1))+ylim(0,390)

figure <- ggpubr::ggarrange(g11,g12, g13,
                    ncol = 2, nrow=2)
figure
```

```{r}
data1<-df0%>%
  dplyr::group_by(Srednia)%>%
  dplyr::count()
g14<-ggplot(data1, aes(x=data1$Srednia,y=data1$n,fill=data1$Srednia))+geom_bar(stat='identity')+ theme(legend.position = "none")+
  geom_text(aes(label = n), position =position_dodge(width=0.9), vjust=-0.25)+
  xlab('')+ylab('')+ ggtitle('Średnia z całych studiów')+theme(plot.title = element_text(hjust = 0.5))+scale_color_viridis(option = "B")

data2<-df0%>%
  dplyr::group_by(Stypendium)%>%
  dplyr::count()
g15<-ggplot(data2, aes(x=data2$Stypendium,y=data2$n,fill=data2$Stypendium))+geom_bar(stat='identity')+ theme(legend.position = "none")+
  geom_text(aes(label = n), position =position_dodge(width=0.9), vjust=-0.25)+
  xlab('')+ylab('')+ ggtitle('Uzyskanie stypendium naukowego w ciągu studiów')+theme(plot.title = element_text(hjust = 0.5,size=10))+scale_color_viridis(option = "B")+scale_x_discrete(limits=c(0,1))

figure <- ggpubr::ggarrange(g14,g15,
                    ncol = 2, nrow=1)
figure
```

```{r}
data1<-df0%>%
  dplyr::group_by(Wiodace)%>%
  dplyr::count()
g16<-ggplot(data1, aes(x=data1$Wiodace,y=data1$n,fill=data1$Wiodace))+geom_bar(stat='identity')+ theme(legend.position = "none")+
  geom_text(aes(label = n), position =position_dodge(width=0.9), vjust=-0.25)+
  xlab('')+ylab('')+ ggtitle('Ocena jakości przedmiotów wiodących')+theme(plot.title = element_text(hjust = 0.5,size=7))+scale_color_viridis(option = "B")

data2<-df0%>%
  dplyr::group_by(Zapychacze)%>%
  dplyr::count()
g17<-ggplot(data2, aes(x=data2$Zapychacze,y=data2$n,fill=data2$Zapychacze))+geom_bar(stat='identity')+ theme(legend.position = "none")+
  geom_text(aes(label = n), position =position_dodge(width=0.9), vjust=-0.25)+
  xlab('')+ylab('')+ ggtitle('Ocena jakości przedmiotów niepowiązanych z kierunkiem')+theme(plot.title = element_text(hjust = 0.5,size=5))+scale_color_viridis(option = "B")

data3<-df0%>%
  dplyr::group_by(Zapychacze_dobor)%>%
  dplyr::count()
g18<-ggplot(data3, aes(x=data3$Zapychacze_dobor,y=data3$n,fill=data3$Zapychacze_dobor))+geom_bar(stat='identity')+ theme(legend.position = "none")+
  geom_text(aes(label = n), position =position_dodge(width=0.9), vjust=-0.25)+
  xlab('')+ylab('')+ ggtitle('Ocena doboru przedmiotów niezwiązanych z kierunkiem')+theme(plot.title = element_text(hjust = 0.5,size=5))+scale_color_viridis(option = "B")

figure <- ggpubr::ggarrange(g16,g17,g18,
                    ncol = 3, nrow=1)
figure
```

```{r}
data1<-df0%>%
  dplyr::group_by(Jezyk)%>%
  dplyr::count()
g19<-ggplot(data1, aes(x=data1$Jezyk,y=data1$n,fill=data1$Jezyk))+geom_bar(stat='identity')+ theme(legend.position = "none")+
  geom_text(aes(label = n), position =position_dodge(width=0.9), vjust=-0.25)+
  xlab('')+ylab('')+ ggtitle('Ocena jakości nauczania języków obcych')+theme(plot.title = element_text(hjust = 0.5,size=7.5))+scale_color_viridis(option = "B")

data2<-df0%>%
  dplyr::group_by(Organizacja_uczelni)%>%
  dplyr::count()
g20<-ggplot(data2, aes(x=data2$Organizacja_uczelni,y=data2$n,fill=data2$Organizacja_uczelni))+geom_bar(stat='identity')+ theme(legend.position = "none")+
  geom_text(aes(label = n), position =position_dodge(width=0.9), vjust=-0.25)+
  xlab('')+ylab('')+ ggtitle('Ocena organizacji na uczelni')+theme(plot.title = element_text(hjust = 0.5,size=11))+scale_color_viridis(option = "B")

data3<-df0%>%
  dplyr::group_by(Plany)%>%
  dplyr::count()
g21<-ggplot(data3, aes(x=data3$Plany,y=data3$n,fill=data3$Plany))+geom_bar(stat='identity')+ theme(legend.position = "none")+
  geom_text(aes(label = n), position =position_dodge(width=0.9), vjust=-0.25)+
  xlab('')+ylab('')+ ggtitle('Ocena planów zajęć')+theme(plot.title = element_text(hjust = 0.5))+scale_color_viridis(option = "B")

figure <- ggpubr::ggarrange(g19,g20,g21,
                    ncol = 3, nrow=1)
figure
```

```{r}
data1<-df0%>%
  dplyr::group_by(Trudnosc)%>%
  dplyr::count()
g22<-ggplot(data1, aes(x=data1$Trudnosc,y=data1$n,fill=data1$Trudnosc))+geom_bar(stat='identity')+ theme(legend.position = "none")+
  geom_text(aes(label = n), position =position_dodge(width=0.9), vjust=-0.25)+
  xlab('')+ylab('')+ ggtitle('Ocena trudności studiów')+theme(plot.title = element_text(hjust = 0.5,size=12))+scale_color_viridis(option = "B")
g22
```

```{r}
data2<-df0%>%
  dplyr::group_by(Przydatnosc)%>%
  dplyr::count()
g23<-ggplot(data2, aes(x=data2$Przydatnosc,y=data2$n,fill=data2$Przydatnosc))+geom_bar(stat='identity')+ theme(legend.position = "none")+
  geom_text(aes(label = n), position =position_dodge(width=0.9), vjust=-0.25)+
  xlab('')+ylab('')+ ggtitle('Ocena przydatności studiów')+theme(plot.title = element_text(hjust = 0.5,size=12))+scale_color_viridis(option = "B")
g23
```

```{r}
data3<-df0%>%
  dplyr::group_by(Ogolna_ocena)%>%
  dplyr::count()
g24<-ggplot(data3, aes(x=data3$Ogolna_ocena,y=data3$n,fill=data3$Ogolna_ocena))+geom_bar(stat='identity')+ theme(legend.position = "none")+
  geom_text(aes(label = n), position =position_dodge(width=0.9), vjust=-0.25)+
  xlab('')+ylab('')+ ggtitle('Ogólna ocena studiów')+theme(plot.title = element_text(hjust = 0.5))+scale_color_viridis(option = "B")
g24
```

```{r}
figure <- ggpubr::ggarrange(g22,g23,g24,
                    ncol = 3, nrow=1)
figure
```

```{r}
data2<-df0%>%
  dplyr::group_by(Praca)%>%
  dplyr::count()
g25<-ggplot(data2, aes(x=data2$Praca,y=data2$n,fill=data2$Praca))+geom_bar(stat='identity')+ theme(legend.position = "none")+
  geom_text(aes(label = n), position =position_dodge(width=0.9), vjust=-0.25)+
  xlab('')+ylab('')+ ggtitle('Praca w branży')+theme(plot.title = element_text(hjust = 0.5))+scale_color_viridis(option = "B")+scale_x_discrete(labels=c('0 (Nie)','1 (Tak)'))
g25
```

```{r}
data1<-df0%>%
  dplyr::group_by(Akademik)%>%
  dplyr::count()

data2<-df0%>%
  dplyr::group_by(Dom_mieszkanie_rodzinne)%>%
  dplyr::count()

data3<-df0%>%
  dplyr::group_by(Wynajete_mieszkanie)%>%
  dplyr::count()

data4<-df0%>%
  dplyr::group_by(Wynajety_pokoj)%>%
  dplyr::count()

data5<-df0%>%
  dplyr::group_by(Inne)%>%
  dplyr::count()

data_c<-data.frame(c('Akademik','Dom/mieszkanie rodzinne','Wynajęte mieszkanie','Wynajęty pokój','Inne'),c(as.matrix(data1[2,2]),as.matrix(data2[2,2]),as.matrix(data3[2,2]),as.matrix(data4[2,2]),as.matrix(data5[2,2])))
colnames(data_c)<-c('Miejsce zamieszkania','n')

g30<-ggplot(data_c, aes(x=data_c$`Miejsce zamieszkania`,y=data_c$n,fill=data_c$`Miejsce zamieszkania`))+geom_bar(stat='identity')+ theme(legend.position = "none")+
  geom_text(aes(label = n), position =position_dodge(width=0.9), vjust=-0.25)+
  xlab('')+ylab('')+ ggtitle('Mieszkanie w opcji niewymienionej w ankiecie')+theme(plot.title = element_text(hjust = 0.5,size=8))+scale_color_viridis(option = "B")#+scale_x_discrete(limits=c(0,1))+ylim(0,420)
g30
```
