---
title: "RF"
author: "Bartosz Dąbrowski"
date: "3 05 2020"
output: html_document
---

```{r }
require(tidyverse)
require(stringr)
require(tm)
require(randomForest)
require(ranger)
require(corrplot)
require(rcompanion)
require(caret)
#require(mlbench)
```

Do zaimportowania użyłem pakietu readr, aby uniknąć problemu z niepoprawnym odczytywaniem polskich znaków przez read.csv().

```{r }
data <- read_delim("E:/survey_model/dane.tsv", "\t", 
    escape_double = FALSE, trim_ws = TRUE)
head(data,10)
str(data)
```

###Oczyszczanie danych###
###PAMIĘTAJ ŻEBY ŚCIĄGNĄĆ NOWE DANE BO MASZ NOWE ODPOWIEDZI###

Dane w formie tekstu zmieniam na factory.

```{r }
data<-as.data.frame(data)

#data[,2]<-parse_factor(data[,2],levels=unique(sort(data[,2])))
data[,4]<-parse_factor(data[,4],levels=unique(sort(data[,4])))
data[,5]<-parse_factor(data[,5],levels=c("poniżej 5 tysięcy","5 - 20 tysięcy","20 - 100 tysięcy", "100 - 200 tysięcy","200 - 500 tysięcy","powyżej 500 tysięcy"))
#data[,7]<-parse_factor(data[,7],levels=c("Tak","Nie"))
data[,8]<-parse_factor(data[,8],levels=c("I","II","III","IV","V","Ukończyłem/ukończyłam studia"))
#data[,9]<-parse_factor(data[,9],levels=c("Publiczna","Prywatna"))
#data[,10]<-parse_factor(data[,10],levels=unique(sort(data[,10])))
data[,11]<-parse_factor(data[,11],levels=c("Artystyczna","Ekonomiczna","Pedagogiczna","Techniczna","Uniwersytet","Inna"))
data[,12]<-parse_factor(data[,12],levels=c("Architektura","Automatyka/elektrotechnika","Biologia","Chemia","Dziennikarstwo/komunikacja społeczna","Ekonometria","Ekonomia/finanse","Farmacja","Filologia","Fizyka/astronomia","Geografia","Historia","Informatyka/telekomunikacja","Inżynieria biomedyczna","Inżynieria chemiczna","Inżynieria lądowa/budownictwo/transport","Inżynieria materiałowa","Inżynieria mechaniczna","Inżynieria środowiska/energetyka/górnictwo","Kulturoznawstwo/religioznawstwo","Matematyka","Medycyna","Nauki o bezpieczeństwie","Pedagogika","Prawo/administracja","Psychologia","Socjologia","Sztuki piękne","Technologia żywności","Weterynaria/zootechnika","Zarządzanie","Inne"))
#data[,13]<-parse_factor(data[,13],levels=c("Tak","Nie"))
#data[,14]<-parse_factor(data[,14],levels=c("Tak","Nie"))
#data[,15]<-parse_factor(data[,15],levels=c("Tak","Nie"))
data[,16]<-parse_factor(data[,16],levels=unique(sort(data[,16])))
#data[,17]<-parse_factor(data[,17],levels=c("Tak","Nie"))
#data[,18]<-parse_factor(data[,18],levels=c("Akademik","Dom/mieszkanie rodzinne","Wynajęte mieszkanie","Wynajęty pokój","Inne"))
data[,28]<-parse_factor(data[,28],levels=c("Jeszcze nie pracuję","Przed początkiem studiów","I rok","II rok", "III rok","IV rok","V rok", "Później"))

str(data)
```

W 2 pytaniach otwartych należy oczyścić odpowiedzi.

```{r}
unique(data[,3])
table(data[,6])
data[,3] <- replace(data[,3],data[,3]=="19, rocznikowo 20", "19")
unique(data[,6])
unique(data[,3])
data[,3]<-as.numeric(data[,3])
Krk<-c('Kraków','Krakow','krk','Krakó','Kraków xD')
data[,6]<-gsub(paste(Krk, collapse = '|'), 'Kraków', data[,6])
Wwa<-c('Warszawa','Wawa','Warszasa')
data[,6]<-gsub(paste(Wwa, collapse = '|'), 'Warszawa', data[,6])
Poznan<-c("Poznań","poznań","Poznan")
data[,6]<-gsub(paste(Poznan, collapse = '|'), 'Poznań', data[,6])
Gd<-c('Gdańsk','Gdansk')
data[,6]<-gsub(paste(Gd, collapse = '|'), 'Gdańsk', data[,6])

Gd<-c("BIAŁYSTOK", "Białystok")
data[,6]<-gsub(paste(Gd, collapse = '|'), 'Białystok', data[,6])

Gd<-c("słupsk", "Słupsk")
data[,6]<-gsub(paste(Gd, collapse = '|'), 'Słupsk', data[,6])

Gd<-c("Deblin", "Dęblin")
data[,6]<-gsub(paste(Gd, collapse = '|'), 'Dęblin', data[,6])

Gd<-c("Toruń, Poznań", "Toruń")
data[,6]<-gsub(paste(Gd, collapse = '|'), 'Toruń', data[,6])

data[,6] <- replace(data[,6],data[,6]=="Uniwersytet Śląski", "Katowice")

table(data[,6])
str(data)
```

Zmieniam factory z 2 odpowiedziami na zmienne zero-jedynkowe.

```{r}
data[,2]<-if_else(data[,2]=="Kobieta",1,0)
data[,6]<-parse_factor(data[,6],levels=unique(sort(data[,6])))
data[,9]<-if_else(data[,9]=="Prywatna",1,0)
data[,10]<-if_else(data[,10]=="Zaocznie",1,0)
data[,7]<-if_else(data[,7]=="Tak",1,0)
data[,13:15]<-if_else(data[,13:15]=="Tak",1,0)
data[,17]<-if_else(data[,17]=="Tak",1,0)
str(data)
```

Odpowiedzi do pytania o lokum wyeksportowane zostały w formie tekstowej, z zaznaczonymi opcjami wymienionymi po przecinku. Aby to wyodrębnić, używam kombinacji if_else i str_detect.

```{r}
data<-data%>%
  mutate(Akademik=if_else(str_detect(data[,18],coll("Akademik")),1,0),
         Dom_mieszkanie_rodzinne=if_else(str_detect(data[,18],coll("Dom/mieszkanie rodzinne")),1,0),
         Wynajete_mieszkanie=if_else(str_detect(data[,18],coll("Wynajęte mieszkanie")),1,0),
         Wynajety_pokoj=if_else(str_detect(data[,18],coll("Wynajęty pokój")),1,0),
         Inne=if_else(str_detect(data[,18],coll("Inne")),1,0))
```
df - oczyszczona wersja danych
Wyrzucam kolumnę z feedbackiem, sygnaturę czasową oraz pytanie o lokum, które zostało już rozbite.

```{r}
df<-data[,-29]
df<-df[,-18]
df<-df[,-1]
```

Dla większej czytelności zmieniam nazwy zmiennych.

```{r}
colnames(df)[1:31]<-c('Kobieta','Wiek','Wojewodztwo_pochodzenia', 'Wielkosc_miasta', 'Miasto', 'Wiecej_kierunkow', 'Rok','Prywatna','Zaocznie', 'Typ','Dziedzina','Kola','Organizacje','Samorzad','Srednia','Stypendium','Wiodace','Zapychacze','Zapychacze_dobor','Jezyk','Organizacja_uczelni','Plany','Trudnosc','Przydatnosc','Ogolna_ocena','Praca','Akademik','Dom_mieszkanie_rodzinne','Wynajete_mieszkanie','Wynajety_pokoj','Inne')
str(df)
colnames(df)
```

Mniej więcej w tym miejscu zaczyna się ściernisko, ale będzie San Francisco.

```{r}
# Calculate a pairwise association between all variables in a data-frame. In particular nominal vs nominal with Chi-square, numeric vs numeric with Pearson correlation, and nominal vs numeric with ANOVA.
# Adopted from https://stackoverflow.com/a/52557631/590437
mixed_assoc = function(df, cor_method="spearman", adjust_cramersv_bias=TRUE){
    df_comb = expand.grid(names(df), names(df),  stringsAsFactors = F) %>% set_names("X1", "X2")

    is_nominal = function(x) class(x) %in% c("factor", "character")
    # https://community.rstudio.com/t/why-is-purr-is-numeric-deprecated/3559
    # https://github.com/r-lib/rlang/issues/781
    is_numeric <- function(x) { is.integer(x) || is_double(x)}

    f = function(xName,yName) {
        x =  pull(df, xName)
        y =  pull(df, yName)

        result = if(is_nominal(x) && is_nominal(y)){
            # use bias corrected cramersV as described in https://rdrr.io/cran/rcompanion/man/cramerV.html
            cv = cramerV(as.character(x), as.character(y), bias.correct = adjust_cramersv_bias)
            data.frame(xName, yName, assoc=cv, type="cramersV")

        }else if(is_numeric(x) && is_numeric(y)){
            correlation = cor(x, y, method=cor_method, use="complete.obs")
            data.frame(xName, yName, assoc=correlation, type="correlation")

        }else if(is_numeric(x) && is_nominal(y)){
            # from https://stats.stackexchange.com/questions/119835/correlation-between-a-nominal-iv-and-a-continuous-dv-variable/124618#124618
            r_squared = summary(lm(x ~ y))$r.squared
            data.frame(xName, yName, assoc=sqrt(r_squared), type="anova")

        }else if(is_nominal(x) && is_numeric(y)){
            r_squared = summary(lm(y ~x))$r.squared
            data.frame(xName, yName, assoc=sqrt(r_squared), type="anova")

        }else {
            warning(paste("unmatched column type combination: ", class(x), class(y)))
        }

        # finally add complete obs number and ratio to table
        result %>% mutate(complete_obs_pairs=sum(!is.na(x) & !is.na(y)), complete_obs_ratio=complete_obs_pairs/length(x)) %>% rename(x=xName, y=yName)
    }

    # apply function to each variable combination
    map2_df(df_comb$X1, df_comb$X2, f)
}
```

```{r}
mixed_assoc(df)#->correlations
#this is definitely not perfect way to check associations, I can understand that field of study is not strong correlated with job, but some correlation has to be
```

próba random forest

```{r}
model_rf<-randomForest::randomForest(Praca~.,data=df)
print(model_rf)
```

```{r}
model<-ranger(formula=Praca~.,data=df,num.trees = 300,respect.unordered.factors = 'order',seed=42)
model

model2 <- train(
  Praca~.,
  tuneLength = 10,
  data = df, 
  method = 'ranger',
  trControl = trainControl(
    method = "cv", 
    number = 5, 
    verboseIter = TRUE
  )
)
model2
plot(model2)
#model<-ranger(formula=outcome~.,data=df,num.trees = 300,respect.unordered.factors = 'order',seed=42)
#model<-randomForest(outcome~.,data=df)


```

```{r}
model2 <- train(
  Praca~.,
  tuneLength = 10,
  data = df, 
  method = 'ranger',
  trControl = trainControl(
    method = "cv", 
    number = 10, 
    verboseIter = TRUE
  )
)
model2
plot(model2)
```

As I can see, combanation mtry=27 and extratrees splitrule gives so far the best accuracy, but with no doubts it's not what I expecting. So I try to create a new column, "Dyscyplina", which assigns more common fields of study - now there's a factor with 32 levels, even more than in "Miasto".

```{r}
levels(df$Dziedzina)

df_2<-df%>%
  mutate(Dyscyplina = ifelse(Dziedzina %in% c('Biologia','Chemia','Farmacja'),'Nauki biologiczne',ifelse(Dziedzina %in% c('Psychologia','Socjologia','Zarządzanie','Nauki o bezpieczeństwie'),'Nauki spoleczne',ifelse(Dziedzina %in% c('Ekonomia/finanse','Ekonometria','Matematyka'),'Nauki ekonomiczne',ifelse(Dziedzina %in% c('Inżynieria biomedyczna','Inżynieria chemiczna','Inżynieria materiałowa'),'Inzynieria materialowa',ifelse(Dziedzina %in% c('Historia','Kulturoznawstwo/religioznawstwo','Geografia'),'Nauki humanistyczne',ifelse(Dziedzina %in% c('Fizyka/astronomia','Informatyka/telekomunikacja'),'Informatyka/fizyka',ifelse(Dziedzina %in% c('Architektura','Inżynieria lądowa/budownictwo/transport'),'Architektura/budownictwo',ifelse(Dziedzina %in% c('Automatyka/elektrotechnika','Inżynieria mechaniczna'),'Elektrotechnika',levels(df$Dziedzina)[Dziedzina])))))))))
#this code is ugly as fuck, but well, at least it's work
df_2[,32]<-parse_factor(df_2[,32],levels=unique(sort(df_2[,32])))
df_2<-df_2[,-11]
str(df_2)
```

```{r}
model3 <- train(
  Praca~.,
  tuneLength = 10,
  data = df_2, 
  method = 'ranger',
  trControl = trainControl(
    method = "cv", 
    number = 10, 
    verboseIter = TRUE
  )
)
model3
plot(model3)
```

```{r}
df_3<-df_2
unique(df_3[,5])
Wekt<-c('Gdańsk','Gdynia','Sopot')
df_3[,5]<-gsub(paste(Wekt, collapse = '|'), 'Trójmiasto', df_3[,5])
Wekt<-c('Katowice','Bytom','Gliwice','Sosnowiec','Zabrze')
df_3[,5]<-gsub(paste(Wekt, collapse = '|'), 'Śląsk', df_3[,5])
df_3[,5]<-parse_factor(df_3[,5],levels=unique(sort(df_3[,5])))
str(df_3)
```

```{r}
model4 <- train(
  Praca~.,
  tuneLength = 10,
  data = df_3, 
  method = 'ranger',
  trControl = trainControl(
    method = "cv", 
    number = 10, 
    verboseIter = TRUE
  )
)
model4
plot(model4)
```


```{r}
levels(df_3$Praca)
df_4<-df_3
Wekt<-c('I rok','II rok','III rok')
df_4[,25]<-gsub(paste(Wekt, collapse = '|'), 'I stopień', df_4[,25])
Wekt<-c('IV rok','V rok')
df_4[,25]<-gsub(paste(Wekt, collapse = '|'), 'II stopień', df_4[,25])
df_4[,25]<-parse_factor(df_4[,25],levels=unique(sort(df_4[,25])))
str(df_4)
```

```{r}
model5 <- train(
  Praca~.,
  tuneLength = 10,
  data = df_4, 
  method = 'ranger',
  trControl = trainControl(
    method = "cv", 
    number = 10, 
    verboseIter = TRUE
  )
)
model5
plot(model5)
```

Well, for now - less output options results in few more percent points in accuracy and better kappa. Next step is to try to prepare better Dyscplina levels and throw out answers, where in feedback question responders claimed they were confused.

Również ważne - należy pobawić się więcej z parametrami oraz miarami, problemem jest bardzo niski odsetek dla II stopnia, później i przed początkiem.

```{r}
model_rf<-randomForest::randomForest(Praca~.,data=df_4)
print(model_rf)
table(df_4$Praca)
```